臺灣高雄地方法院刑事判決　　　　　110年度審交訴字第158號
公　訴　人　臺灣高雄地方檢察署檢察官
被　　　告　謝惠玲


上列被告因公共危險案件，經檢察官提起公訴（110年度偵字第
00000號），因被告於準備程序進行中，就被訴事實為有罪之陳
述，經受命法官告知簡式審判程序之旨，並聽取被告與公訴人之
意見後，由本院合議庭裁定由受命法官獨任依簡式審判程序審理
，判決如下：
    主  文
謝惠玲犯肇事致人傷害逃逸罪，處有期徒刑陸月，如易科罰金，
以新臺幣壹仟元折算壹日。緩刑貳年，緩刑期間付保護管束，並
應於緩刑期間內接受法治教育參場次。
    事  實
一、謝惠玲於民國110年4月21日8時許，騎乘車牌號碼000-0000
    號普通重型機車，沿高雄市鼓山區鼓山一路由南往北方向行
    駛，駛至鼓山一路24號之1前時，本應注意車前狀況，並隨
    時採取必要之安全措施，且後車與前車之間應保持隨時可以
    煞停之距離，而依當時天候晴朗，日間自然光線充足，柏油
    路面乾燥、無缺陷，視距良好無障礙物，又無不能注意之情
    事，竟疏未注意，適有潘朝文騎乘車牌號碼000-000號普通
    重型機車，沿同路段同向行駛在前，謝惠玲貿然往前行駛，
    兩車因而發生碰撞，潘朝文當場人車倒地，致受有右側下肢
    、膝部挫傷併擦傷等傷害（過失傷害部分，未據告訴）。又
    謝惠玲於肇事後，竟未報警處理，亦未停留現場配合調查並
    對傷者進行即時救護，旋即基於肇事逃逸之犯意，逕行騎乘
    機車離開現場。
二、案經高雄市警察局鼓山分局報告臺灣高雄地方檢察署檢察官
    偵查起訴。
    理  由
一、程序方面：
    本件被告謝惠玲所犯係死刑、無期徒刑、最輕本刑為3年以
    上有期徒刑以外之罪，其於準備程序進行中就被訴事實為有
    罪之陳述，經受命法官告知簡式審判程序之旨，並聽取當事
    人之意見後，本院合議庭認無不得或不宜改依簡式審判程序
    進行之情形，爰依刑事訴訟法第273條之1第1項規定，就公
    共危險肇事逃逸部分裁定由受命法官獨任進行簡式審判程序
    。又本件所引屬於審判外陳述之傳聞證據，依同法第273條
    之2規定，不受第159條第1項關於傳聞法則規定之限制，依
    法有證據能力，合先敘明。
二、認定犯罪事實所憑之證據及理由：
    上開犯罪事實，業據被告坦承不諱，核與證人即被害人潘朝
    文證述相符，並有高雄市政府警察局鼓山分局道路交通事故
    現場圖、道路交通事故調查報告表（一）、（二）-1、道路
    交通事故談話紀錄表、高雄市政府警察局舉發違反道路交通
    管理事件通知單、公路監理電子閘門資料、高雄市立聯合醫
    院診斷證明書、監視器錄影光碟及錄影畫面擷取照片、現場
    照片、疑似道路交通事故肇事逃逸追查表、駕駛執照在卷可
    稽，足認被告前揭任意性自白與事實相符，堪予採信。從而
    ，本案事證明確，被告犯行洵堪認定，應依法論科。
三、論罪科刑：
（一）新舊法比較：
      按行為後法律有變更者，適用行為時之法律，但行為後之
      法律有利於行為人者，適用最有利於行為人之法律，刑法
      第2條第1項定有明文。經查，被告行為後，刑法第185條
      之4規定已於110年5月28日修正公布，同年月30日生效施
      行。修正前刑法第185條之4規定：「駕駛動力交通工具肇
      事，致人死傷而逃逸者，處1年以上7年以下有期徒刑。」
      ；修正後則規定：「駕駛動力交通工具發生交通事故，致
      人傷害而逃逸者，處6月以上5年以下有期徒刑；致人於死
      或重傷而逃逸者，處1年以上7年以下有期徒刑。犯前項之
      罪，駕駛人於發生交通事故致人死傷係無過失者，減輕或
      免除其刑。」，因本件被害人所受傷害並非重傷，是經比
      較新舊法之結果，修正後刑法第185條之4第1項前段規定
      之法定刑為「6月以上5年以下有期徒刑」，顯較被告行為
      時刑法第185條之4規定之法定刑「1年以上7年以下有期徒
      刑」有利，爰依刑法第2條第1項但書之規定，適用修正後
      刑法第185條之4第1項前段之規定處斷。
（二）罪名：
      核被告所為，係犯刑法第185條之4第1項前段肇事致人傷
      害逃逸罪。
（三）刑罰裁量：
      爰以行為人之責任為基礎，審酌被告騎乘機車未遵守道路
      交通規則，因而肇致本件交通事故，並致被害人受有上開
      傷害後逕自駛離現場，所為實屬不該，惟念其犯後坦承犯
      行，並已與被害人達成和解，並已依和解條件賠償告訴人
      ，有交通事故和解書存卷可稽（審交訴卷第49至51頁），
      犯後態度尚可，兼衡其教育程度、經濟（涉個人隱私，詳
      卷）等一切情狀，量處如主文所示之刑，並諭知易科罰金
      之折算標準。
（四）緩刑諭知：
      末被告未曾因故意犯罪受有期徒刑以上刑之宣告，有臺灣
      高等法院被告前案紀錄表在卷可稽，素行尚佳，其因一時
      失慮，偶罹刑典，諒被告經此偵、審程序及刑之宣告，應
      知所警惕，本院認對其宣告之刑以暫不執行為適當，爰依
      刑法第74條第1項第1款規定，併予宣告緩刑2年，以啟自
      新。另為促使被告日後得以知曉尊重法紀，本院認除前開
      緩刑宣告外，尚有賦予其一定負擔之必要，爰審酌上情及
      犯罪情節，依刑法第74條第2項第8款之規定，命被告於緩
      刑期間內，應接受3場次之法治教育，以加強法治觀念；
      並依刑法第93條第1項第2款之規定宣告於緩刑期內付保護
      管束，俾能由觀護人予以適當督促，並發揮附條件緩刑制
      度之立意及避免短期自由刑執行所肇致之弊端，以期符合
      本件緩刑目的。
據上論斷，應依刑事訴訟法第273條之1第1項、第284條之1、第2
99條第1項前段，判決如主文。
本案經檢察官張志杰提起公訴，檢察官呂乾坤到庭執行職務。
中    華    民    國   110    年    11    月    9     日
                  刑事第五庭  法  官    陳銘珠
以上正本證明與原本無異。
如不服本判決應於收受送達後20日內向本院提出上訴書狀，並應
敘述具體理由；如未敘述上訴理由者，應於上訴期間屆滿後20日
內向本院補提理由書（均須按他造當事人之人數附繕本）「切勿
逕送上級法院」。
因疫情而遲誤不變期間，得向法院聲請回復原狀。
中    華    民    國   110    年    11    月    9     日
                              書記官    黃靖媛
附錄本案論罪科刑法條：
《中華民國刑法第185條之4》
駕駛動力交通工具發生交通事故，致人傷害而逃逸者，處六月以
上五年以下有期徒刑；致人於死或重傷而逃逸者，處一年以上七
年以下有期徒刑。
犯前項之罪，駕駛人於發生交通事故致人死傷係無過失者，減輕
或免除其刑。